臺灣臺中地方法院臺中簡易庭小額民事判決    
110年度中小字第2993號
原      告  臺灣銀行股份有限公司

法定代理人  許志文  
訴訟代理人  柯中偉  
被      告  李閔靜即李靜雯



            李正仁  


上列當事人間請求返還借款事件，經本院於民國110年9月28日言
詞辯論終結，判決如下：
    主      文
被告應連帶給付原告新臺幣玖萬陸仟玖佰元，及自民國一百一十
年三月二十四日起至民國一百一十年八月二日止，按週年利率百
分之零點九計算之利息，並自民國一百一十年八月三日起至清償
日止，按週年利率百分之一點九計算之利息，暨自民國一百一十
年四月二十五日起清償日止，逾期在六個月以內者，按上開利率
百分之十，逾期超過六個月以上部分，按上開利率百分之二十計
算之違約金。
訴訟費用新臺幣壹仟元由被告連帶負擔。
本判決得為假執行。
    爭執事項及理由要領
一、原告主張：被告李閔靜即李靜雯前就讀靜宜大學時，邀同被
    告李正仁為連帶保證人，於民國106年8月13日向原告訂借就
    學貸款額度新臺幣（下同）80萬元之放款借據乙份，借款利
    率依原告與教育部議定之利率計息，被告向原告申請動用就
    學貸款2筆，金額總計為96,900元，雙方約定借款人應於學
    業完成或休退學後滿1年之次日起，每滿一個月為一期平均
    攤還本息，本件應還款起日為110年4月24日，倘被告對所 
    負債務，不依期還本付息經原告轉列催收款項，其利率改按
    轉列催收款項日本借款利率加年率1%固定計算，本案轉列催
    收款項之日期為110年8月3日，當時借款利率為0.9%，另加
　　年率1%固定計算後之利率為1.9%，借款人遲延還本或付息時
    ，依約自遲延時起按應繳款日之本借款利率計付遲延利息外
    ，並應就遲延還本付息部分，本金自到期日起，利息自應付
    息日起，照應還款額，逾期在6個月以內者按借款利率10%，
    逾期超過6個月者按借款利率20%加計違約金，詎被告李閔靜
    即李靜雯自110年4月24日起即未依約清償債務，迄今尚欠本
    金96,900元及如主文所示利息、違約金未清償，爰依消費借
    貸及連帶保證法律關係提起本件訴訟等情，業據原告提出與
    所述相符之放款借據、撥款通知書、就學貸款放出查詢單及
    就學貸款利率資料表等為證；而被告均未於言詞辯論期日到
    庭，亦未提出書狀作何聲明或陳述，本院依調查證據結果，
    堪認原告上開主張為可採。從而，原告本於消費借貸及連帶
    保證之法律關係，請求被告應連帶給付如主文所示之金額、
    利息及違約金，即屬有據，應予准許。又本件係適用小額訴
    訟程序為被告敗訴之判決，應依照職權宣告假執行；併於訴
    訟費用裁判同時確定其費用額（即原告繳納之第一審裁判費
    1,000元）。
二、訴訟費用負擔及假執行宣告之依據：民事訴訟法第85條第2
    項、第436條之19第1項、第436條之20。
中　　華　　民　　國　　110 　年　　10　　月　　12　　日
                      臺灣臺中地方法院臺中簡易庭
                                  法　官　吳蕙玟

以上正本係照原本作成。
如不服本判決，應於送達後20日內，以判決違背法令為理由，向
本院提出上訴狀並表明上訴理由（上訴理由應表明一、原判決所
違背之法令及其具體內容；二、依訴訟資料可認為原判決有違背
法令之具體事實），如於本判決宣示後送達前提起上訴者，應於
判決送達後20日內補提上訴理由書（須附繕本）。如委任律師提
起上訴者，應一併繳納上訴審裁判費。
中　　華　　民　　國　　110 　年　　10　　月　　12　　日
                                  書記官　黃于容